# 关于增信及远期收购业务的会计核算-收入确认时点和或有负债的确认

提问人：daisy_potato 时间：2012-07-19 18:06:12
前一个帖子是举了一个简单的例子，但是貌似不能涵盖增信及远期收购业务的全部。关于增信及远期收购，简单点说，就是对一项融资业务提供承诺，承诺若借款人无法归还本息，则由承诺人承担连带担保责任。对此，承诺人收取一定的收入。承诺人获得的收入，以及承担的风险显然是不配比的。是否可以分为两种情况处理，第一是对于那种常年从事担保业务的担保公司，他们处理这种业务的时候，收入是在于合同开始履行是，全额确认，然后根据他们的经验或者监管情况，拨备一定的风险准备金，做为或有的负债？第二是对于偶尔从事这类业务的公司，当然，营业执照范围内有这项业务的，这类公司是否也是在合同开始履行的时候全额确认收入？还是在合同履行完毕了？如果是长期合同，分期间确认收入？那么对于他们的风险，如果管理层判断没有问题，就只是披露，不计提或有负债；当可能性超过50%时候，计提一定的或有负债？

回答人：chenyiwei
前段时间征求意见的《企业会计准则解释第 5 号》对此问题作出了以下指引：
七、企业发行的信用风险缓释工具，应当如何进行会计处理？ 答：信用风险缓释工具，是指交易双方达成的，约定在未来一定期限内，信用保护的买方按照约定的标准和方式向信用保护的卖方支付信用保护费用，由信用保护的卖方就约定的标的债务向信用保护的买方提供信用风险保护的金融合约。 属于财务担保合同的信用风险缓释工具，企业应当按照《企业会计准则第 22 号——金融工具确认和计量》中有关财务担保合同的规定进行会计处理；其他信用风险缓释工具，企业应当按照《企业会计准则第 22 号——金融工具确认和计量》将其归类为衍生工具并进行会计处理。 企业发行的信用风险缓释工具，应当按照《企业会计准则第 37 号——金融工具列报》和《企业会计准则第 30 号——财务报表列报》中相关规定进行列报和披露。
另外这个问题始终涉及财务担保合同（CAS 22）和保险合同（CAS 25）两种模式的选择问题，当然也会在很大程度上取决于IFRS 4二阶段项目的走向。
个人对金融工具和保险合同的研究不深，请熟悉这方面最新发展的网友补充，谢谢！